臺灣高等法院臺中分院刑事判決　　　　　　　　　　九十三年度上易字第四九號
　　上　訴　人　臺灣臺中地方法院檢察署檢察官
　　被　　　告　丙○○
右上訴人因被告竊盜等案件，不服臺灣臺中地方法院九十二年度易字第二二四○號中
華民國九十二年十一月二十日第二審判決（臺灣臺中地方法院檢察署九十二年度偵字
第一二一六二號、第一二九九八號、第一四三○九號及移
理案號：臺灣臺中地方法院檢察署九十二年度偵字第二○○九四號以及移
審理案號：臺灣臺中地方法院檢察署九十二年度偵字第二二二二六號、第二三七九八
號），提起上訴，本院判決如左：
    主  　　文
原判決關於竊盜暨定應執行部分均撤銷。
丙○○連續竊盜，處有期徒刑陸月，如易科罰金，以佰元折算壹日。
其餘上訴駁回。
主文第二項連續竊盜，所處有期徒刑陸月，如易科罰金，以佰元折算壹日與上訴駁
回之服用酒類，不能安全駕駛動力交通工具而駕駛，所處有期徒刑月，如易科罰金
，以佰元折算壹日。應執行有期徒刑柒月，如易科罰金，以佰元折算壹日。
    事 　　 實
一、丙○○基於意圖為自己不法之所有之概括犯意，先自民國（下同）九十二年三月
    四日起，於如附表所示之時間，在乙○○所經營位於臺中市○區○○路七六號之
    全家便利商店內，徒手竊取該店內之如附表所示之高粱酒等物，得手後，將該贓
    物藏放於衣服中，由所穿著之以外套加以掩飾，再隨手購置茼蒿二包至收銀櫃檯
    結帳後，旋即匆忙步出該商店；復於九十二年六月二十六日下午九時十分許，前
    往甲○○所任職位於臺中市○區○○路三七九號之一之裕唐汽車有限公司，佯稱
    欲購買汽車而使甲○○忙於招呼而疏於注意之際，徒手竊取甲○○所有放置在桌
    上價值新台幣（下同）五千元之諾基亞廠牌行動電話機一具，得手後，旋即離開
    現場。又於九十二年九月十八日十九時十分許，在臺中市○區○○路三段一六○
    號睿森通訊行，假藉欲換購行動電話，趁該店店主己○○不注意之際，竊取己○○置永在櫃檯上之ＡＰ１０００型行動電話一支，得手後於九十二年十月七日持
    至臺中市○○○路夜市以新台幣二千元之代價抵押予黃偉修。再於九十二年十月
    十三日下午一時許，在臺中市○○區○○路五三三號家樂福大賣場，徒手竊取該
    賣場內之內褲二件（價值二百七十八元）及刮鬍刀片一組（價值一百九十九元）
    ，得手後，甫欲自未購物出口離去時，即為該賣場安全課人員丁○○發現。復於
    九十二年十二月四日上午九時許，在臺中市○○區○○路一七一號小北百貨大賣
    場，竊取反光警示器二只藏於所穿夾克內未結帳，得手後逕行走出櫃檯正欲離去
    時，為該賣場店員黃盟仁發覺報警查獲。
二、丙○○於九十二年七月五日凌晨，在飲用二瓶米酒加保力達Ｂ後，其換算吐氣所
    含酒精成分已達每公升一點四二八毫克，已不能安全駕駛動力交通工具，仍於同
    日凌晨二時五十分許，駕駛車牌號碼ＮＶＰ—八三八號機車，沿臺中市西屯區○○○路往安和路（東向西）方向行駛，行經臺中市○○○路○段八號前時，本應
    注意車前狀況，惟因不勝酒力致撞擊同向行駛、由戊○○駕駛之車牌號碼Ｑ九—
    一四九０號自用小客車左側，丙○○因而受傷倒地。嗣經乙○○觀看店中之監視
    錄影帶後，發現丙○○涉有上揭竊盜嫌疑而報警處理，並於九十二年六月二十七
    日凌晨零時二十分許，在臺中市○區○○路與東英二街口查獲丙○○；另於九十
    二年七月五日凌晨二時五十分許，經臺中市警察局第六分局警員前往處理，並於
    同日凌晨三時十六分對丙○○施予抽血為酒精濃度測試，經換算為呼氣所含之酒
    精成分高達每公升一點四二八毫克後，始發現上開公共危險之情；再於九十二年
    十月十三日下午一時四十五分許，經丁○○報警後，在上揭家樂福賣場為警當場
    查獲。
三、案經臺中市警察局第三分局、第四分局及第六分局分別移送臺灣臺中地方法院檢
    察署檢察官偵查起訴及移送臺灣臺中地方法院及本院併案審理。
    理  　　由
一、被告丙○○經合法傳喚，無正當理由，雖未於本院審判期日到庭，惟查：右揭事
    實，業據被告丙○○分別於警訊、偵查、原審及本院審理中，坦承不諱，核與告
    訴人乙○○、甲○○二人於警詢中之指述及被害人己○○於警詢指述情節相符，
    並經證人戊○○、丁○○、黃偉修、黃盟仁等人於警詢中證述綦詳，復有贓物保
    管收據三份、監視畫面四張、道路交通事故現場圖、澄清醫院診斷證明書、刑法
    第一百八十五條之三案件測試觀察紀錄表、驗血報告、道路交通事故調查報告表
    （一）、（二）各一份、照片六張附卷足憑，足認被告之自白與事實相符。按刑
    法第一百八十五條之三所稱「不能安全駕駛動力交通工具」係屬不確定之法律概
    念，除衡之行為人駕車時飲用酒類之程度及血液中酒精含量之多寡外，並應參以
    行為人當時之精神狀態、駕駛車輛之情形及對於交通號誌或指揮之遵守能力，以
    資相佐，斷非徒以飲酒數量作為取決是否成罪之唯一標準。惟駕駛人於呼氣中酒
    精濃度達每公升零點五五毫克以上者，依據科學數據統計結果，其肇事率為常人
    之十倍，故呼氣中酒精濃度達每公升零點五五毫克以上者，得認為不能安全駕駛
    ，已無疑議，法務部八十八年五月十八日法八八檢字第００一六六九號函即同此
    意旨。被告駕車前即已飲用酒類，於駕駛車輛肇事後，經警測定其吐氣中所含酒
    精成分已達每公升一點四二八毫克，揆之前揭說明，其駕駛車輛之注意能力已因
    飲酒而較平日為低，並因而與他人發生碰撞事故，顯已不能安全駕駛動力交通工
    具。本件事證明確，被告之犯行應堪認定。
二、核被告丙○○所為，係犯刑法第三百二十條第一項之普通竊盜罪及同法第一百八
    十五條之三之公共危險罪。被告上揭多次竊取他人財物之行為，均時間緊密，方
    法相同，觸犯基本構成要件相同之罪名，顯係基於概括之犯意為之，為連續犯，
    依刑法第五十六條之規定，以一罪論，並加重其刑。又被告所犯上揭竊盜、公共
    危險二罪間，犯意各別，行為互殊，應予分論併罰。檢察官聲請併案審理部分（
    即、臺灣臺中地方法院檢察署九十二年度偵字第二００九四號，被告於九十二
    年十月十三日下午一時許，在臺中市○○區○○路五三三號家樂福大賣場，徒手
    竊取該賣場內之內褲二件及刮鬍刀片一組之事實。、臺灣臺中地方法院檢察署
    九十二年度偵字第二二二六號，被告於九十二年九月十八日十九時十分許，在臺
    中市○區○○路三段一六○號睿森通訊行，假藉欲換購行動電話，趁該店店主己○○不注意之際，竊取己○○置放在櫃檯上之ＡＰ１０００型行動電話一支，得
    手後於九十二年十月七日持至臺中市○○○路夜市以新台幣二千元之代價抵押予
    黃偉修之事實。、臺灣臺中地方法院檢察署九十二年度偵字第二三七九八號，
    被告於九十二年十二月四日上午九時許，在臺中市○○區○○路一七一號小北百
    貨大賣場，竊取反光警示器二只藏於所穿夾克內未結帳，得手後逕行走出櫃檯正
    欲離去時，為該賣場店員黃盟仁發覺報警查獲之事實），雖未據公訴人起訴，然
    因此部分與前揭公訴人起訴論罪之竊盜犯行部分，有連續犯之裁判上一罪關係，
    應為起訴效力所及，基於審判不可分之原則，本院自得併予審理，附此敘明。原
    審判決就被告服用酒類，不能安全駕駛動力交通工具而駕駛部分，適用刑法第一
    百八十五條之三、第四十一條第一項前段，罰金罰鍰提高標準條例第一條前段、
    第二條之規定，並審酌被告犯罪手段尚屬平和、所生危害及犯後坦承犯行、態度
    良好等一切情狀，量處被告有期徒刑月，如易科罰金，以佰元折算壹日，核
    其認事用法量刑均無違誤，應予維持。原審法院檢察署檢察官雖就本案全部上訴
    ，惟未就原審判決關於被告服用酒類，不能安全駕駛動力交通工具而駕駛部分提
    出任何主張，指摘原審判決關於被告服用酒類，不能安全駕駛動力交通工具而駕
    駛部分有何不當之處，顯無理由，應予駁回。另原審判決關於被告竊盜部分，認
    被告罪證明確，予以論罪科刑，固非無見，惟原審判決未及審酌上開移送本院審
    理之臺灣臺中地方法院檢察署九十二年度偵字第二二二二六號、第二三七九八號
    之竊盜犯行部分，尚有未洽，原審法院檢察署檢察官上訴主張原審未及審酌併案
    之臺灣臺中地方法院檢察署九十二年度偵字第二二二二六號、第二三七九八號之
    竊盜犯行部分，指摘原審判決關於被告竊盜部分之判決不當，即有理由，自應本
    院將原審判決關於被告竊盜暨定應執行部分撤銷。爰審酌被告竊盜之動機係為貪
    圖小利、犯罪手段尚屬平和、所生危害與所竊得財物價值非鉅，及犯後坦承犯行
    、態度良好等一切情狀，量處被告有期徒刑六月，並諭知易科罰金之折算標準，
    且與上開上訴駁回部分之被告服用酒類，不能安全駕駛動力交通工具而駕駛部分
    所處有期徒刑月，定其應執行之刑為有期徒刑柒月，並諭知易科罰金之折算標
    準，以資懲儆。
三、被告丙○○於本院審判期日經合法傳喚，無正當理由而未到庭，爰不待其陳述逕
    行判決。
據上論斷，應依刑事訴訟法第三百六十八條、第三百六十九條第一項前段、第三百六
十四條、第三百七十一條、第二百九十九條第一項前段，刑法第五十六條、第三百二
十條第一項、第五十一條第五款、第四十一條第一項前段，罰金罰鍰提高標準條例第
一條前段、第二條，判決如主文。
本案經檢察官庚○○到庭執行職務
中      華      民      國      九十三   年       六      月     十     日
                                    臺灣高等法院臺中分院刑事第三庭
                                  審判長法  官  陳  朱  貴
                                                法  官  劉  連  星
                                                法  官  胡  忠  文
右正本證明與原本無異。
不得上訴。
                                                書記官  許  美  惠
中      華      民      國      九十三   年       六      月     十     日
附錄論罪科刑法條：
中華民國刑法第三百二十條：
(普通竊盜罪、竊佔罪)
意圖為自己或第三人不法之所有，而竊取他人之動產者，為竊盜罪，處五年以下有期
徒刑、拘役或五百元以下罰金。
意圖為自己或第三人不法之利益，而竊佔他人之不動產者，依前項之規定處斷。
前二項之未遂犯罰之。
中華民國刑法第一百八十五條之三：
服用毒品、麻醉藥品、酒類或其他相類之物，不能安全駕駛動力交通工具而駕駛者，
處一年以下有期徒刑、拘役或三萬元以下罰金。
附表：
┌──┬─────────┬───────────┬──────────┐
│編號│竊取之時間        │竊得之財物名稱        │數量                │
│    │                  │                      │                │
├──┼─────────┼───────────┼──────────┤
│一  │九十二年三月四日下│玉山高粱酒            │一瓶                │
│    │午九時四十八分    │                      │                    │
│    │                  │                      │                    │
├──┼─────────┼───────────┼──────────┤
│二  │九十二年三月四日下│行軍將軍酒            │一瓶                │
│    │午九時五十分      │                      │                    │
│    │                  │                      │                    │
├──┼─────────┼───────────┼──────────┤
│三  │九十二年三月七日下│行軍將軍酒            │一瓶                │
│    │午二時三十六分    │                      │                    │
│    │                  │                      │                    │
├──┼─────────┼───────────┼──────────┤
│四  │九十二年三月九日上│金門高粱酒            │一瓶                │
│    │午一時四十三分    │                      │                    │
│    │                  │                      │                    │
├──┼─────────┼───────────┼──────────┤
│五  │九十二年三月十八日│行軍將軍酒            │一瓶                │
│    │上午六時三十分    │                      │                    │
│    │                  │                      │                    │
├──┼─────────┼───────────┼──────────┤
│六  │九十二年三月十九日│紅旗二鍋頭酒          │一瓶                │
│    │中午十二時四十四分│                      │                    │
│    │                  │                      │                    │
├──┼─────────┼───────────┼──────────┤
│七  │九十二年三月二十一│行軍將軍酒            │一瓶                │
│    │日上午七時三十一分│                      │                    │
│    │                  │                      │                    │
└──┴─────────┴───────────┴──────────┘
                                                                    Ｉ
